臺灣高雄地方法院民事裁定
110年度消債清字第2號

聲  請  人  黃靖雅（原名：黃蘭惠）
0000000000000000

0000000000000000

0000000000000000

代  理  人  黃韡誠律師

上列當事人因消費者債務清理事件聲請清算，本院裁定如下：
    主  文
聲請人黃靖雅自中華民國一一○年九月二十二日下午四時起開始
清算程序。
命司法事務官進行本件清算程序。
    理  由
一、按債務人不能清償債務或有不能清償之虞者，得依本條例所
     定更生或清算程序，清理其債務；債務人於法院裁定開始
    更生程序或許可和解或宣告破產前，得向法院聲請清算；法
    院開始清算程序之裁定，應載明其年、月、日、時，並即時
    發生效力；法院開始更生或清算程序後，得命司法事務官進
    行更生或清算程序，必要時得選任律師、會計師或其他適當
    之自然人或法人1人為監督人或管理人，消費者債務清理條
    例（下稱消債條例）第3條、第80條前段、第83條第1項、第
    16條第1項分別定有明文。
二、聲請意旨略以：伊有不能清償債務情事，前依消債條例規定
    ，向本院聲請調解債務清償方案，惟調解不成立。伊又未經
    法院裁定開始更生程序或許可和解或宣告破產，爰聲請清算
    等語。
三、經查：
  ㈠聲請人前於民國109年11月12日提出債權人清冊，向本院聲請
    調解債務清償方案，經本院109年度司消債調字第658號受理
    ，於109年12月15日調解不成立，聲請人於同日以言詞聲請
    清算等情，業經本院依職權調取上開調解卷宗核閱無訛。
  ㈡聲請人於107年度至109年度申報所得各為42,264元、1,437元
    、20,000元，平均每月所得各為3,522元、120元、1,667元
    （本裁定計算式均採元以下4捨5入），名下無財產，有富邦
    人壽保單解約金2,354元（前於109年2月5日領取1,050元醫
    療保險金），至全球人壽保單部分，則無解約金；又聲請人
    稱自107年1月起幫忙照顧前配偶蔡一正之父親，由蔡一正每
    月給付3,000元至5,000元不等【平均計算為4,000元，計算
    式：（3,000＋5,000）÷2＝4,000】，並提供住宿，另於107年
    12月領取美商亞洲美樂家有限公司台灣分公司（下稱美樂家
    公司）之直銷收入136元，並於108年申報取得美樂家公司1,
    437元執行業務所得，前於109年11月12日、110年1月14日各
    領取屏東縣滿州鄉公所子女教育學雜費補助20,000元，109
    年5月25日領取行政院紓困補助10,000元，未領取其他補助
    或給付，成年子女亦未給付扶養費等情，有財政部高雄國稅
    局107年至108年綜合所得稅各類所得資料清單及財產歸屬資
    料清單【本院109年度司消債調字第658號卷（下稱調卷）第
    10至12頁】、財產及收入狀況說明書（調卷第3頁）、債權
    人清冊（本案卷第120至122頁）、戶籍謄本（本案卷第32頁
    ）、勞工保險被保險人投保資料表（調卷第13頁）、個人商
    業保險查詢結果表（本案卷第58頁）、財團法人金融聯合徵
    信中心前置協商專用債權人清冊（調卷第7至9頁）、信用報
    告（本案卷第25至27頁）、屏東縣政府函（本案卷第127頁
    ）、勞動部勞動力發展署高屏澎東分署函（本案卷第131頁
    ）、勞動部勞工保險局函（本案卷第130頁）、高雄市政府
    勞工局訓練就業中心函（本案卷第132頁）、農保加保證明
    單（本案卷第118至119頁）、健保投保紀錄（本案卷第37頁
    ）、存簿（本案卷第55至56頁）、在職證明（本案卷第38頁
    ）、收入切結書（調卷第14頁）、屏東縣滿州鄉公所函（本
    案卷第184至185頁）、美樂家公司函（本案卷第102至104頁
    ）、富邦人壽保險股份有限公司陳報狀（本案卷第105至106
    頁）、全球人壽保險股份有限公司函（本案卷第128至129頁
    ）等附卷可參。依聲請人上述工作、收入情形，聲請人僅有
    蔡一正每月給付之4,000元，可供運用。
  ㈢關於聲請人個人日常必要支出部分，聲請人主張每月支出4,0
    00元（無房屋租金）乙情。按債務人必要生活費用，以最近
    1年衛生福利部或直轄市政府所公告當地區每人每月最低生
    活費1.2倍定之，消債條例第64條之2第1項定有明文。本院
    參酌衛福部社會司所公告110年度高雄市最低生活費為13,34
    1元，1.2倍即16,009元。又聲請人陳稱居住於蔡一正母親所
    有房屋，其無房屋費用支出，故於計算聲請人個人每月必要
    生活費時，應扣除房租支出所佔比例（約為24.36％）以12,1
    09元為限【計算式：16,009×（1－24.36%）＝12,109】，而聲
    請人主張每月必要支出約4,000元，未逾此金額，尚屬合理
    ，應予採計。
  ㈣綜上所述，聲請人每月平均收入約4,000元，扣除必要生活費
    4,000元後，已無剩餘，而其債務以富邦人壽保單解約金2,3
    54元抵償後，仍有18,969,909元（見調卷第30至37頁、第42
    頁、本案卷第61至101頁、第123至126頁、第168至177頁，
    包括：合作金庫銀行、第一銀行、台北富邦銀行、國泰世華
    銀行、兆豐銀行、花旗銀行、遠東銀行、高雄三信合作社、
    元大銀行、永豐銀行、台新銀行、安泰銀行、台灣銀行、磊
    豐國際資產管理股份有限公司、台灣金聯資產管理股份有限
    公司、元大國際資產管理股份有限公司、金陽信資產管理股
    份有限公司、萬榮行銷股份有限公司、富邦資產管理股份有
    限公司、良京實業股份有限公司、普羅米斯顧問股份有限公
    司、滙誠第一資產管理股份有限公司，計算式：18,969,263
    －2,354＝18,966,909），堪認聲請人確有不能清償債務之情
    事。從而，聲請人向本院聲請清算，應予准許，並命司法事
    務官進行本件清算程序。
四、依消債條例第11條第1 項、第83條第1 項、第16條第1 項，
    裁定如主文。
中　　華　　民　　國　　110 　年　　9 　　月　　22　　日
              　　民事庭　  　法　官　李育信
以上正本係照原本作成。
本裁定不得抗告。
中　　華　　民　　國　　110 　年　　9 　　月　　22　　日

  　                          書記官　何福添